【裁判字號】    98,訴,615
【裁判日期】    980825
【裁判案由】    公共危險
【裁判全文】
臺灣嘉義地方法院刑事判決               98年度訴字第615號
公  訴  人  臺灣嘉義地方法院檢察署檢察官
被      告  丙○○
                    （現另案在臺灣嘉義看守所附設勒戒所
上列被告因公共危險案件，經檢察官提起公訴（九十八年度偵字
第三四七二號），被告於準備程序中就被訴事實為有罪之陳述，
經本院合議庭裁定由受命法官改依簡式程序審理，判決如下：
    主  文
丙○○共同放火燒燬他人所有之自用小客車，致生公共危險，累
犯，處有期徒刑壹年貳月，扣案打火機壹個沒收。
    犯 罪 事 實
一、丙○○前於民國九十六年間，因竊盜案件，經本院以九十六
    年度易字第五七八號判決判處有期徒刑六月，如易科罰金以
    新臺幣一千元折算一日確定，於九十七年一月二十八日易科
    罰金執行完畢。丙○○因與甲○○有過口角，乃對甲○○懷
    恨在心，於九十八年四月十二日晚間十一時許，丙○○為發
    洩對甲○○之不滿，欲放火燒燬甲○○之自用小客車以資報
    復，即邀乙○○（由本院另行審結）駕駛車輛搭載其購買汽
    油並於放火時為其把風，經乙○○同意後，丙○○即與乙○○共同基於放火燒燬他人所有物之犯意聯絡，於同日晚間十
    一時五十分許由乙○○駕駛車牌號碼8399—QD號自用小客車
    搭載丙○○前往加油站購買汽油，於翌日即九十八年四月十
    三日凌晨零時許，隨即再駛至鄰近處有屋宅之嘉義縣新港新
    宮前村登雲路一號前，由乙○○在車上把風接應，然後由丙○○下車將汽油倒在停於該處門前馬路上甲○○所有之車牌
    號碼5J—8355號自用小客車引擎蓋上，再以打火機點火燃燒
    ，引發火災，火勢往引擎室內及車輛右前車頭竄燒，並有大
    量濃煙及火舌竄出，致生公共危險。幸經邱麗美因在該處附
    近辦喪事發現而立即報警，警方出動消防車抵達現場，並於
    同日凌晨零時四十三分許，始將火勢完全撲滅，而未延燒至
    他處，而甲○○上揭自用小客車右前車頭因受燒嚴重而燒燬
    。丙○○與乙○○縱火後，迅速離去現場，嗣經警調閱現場
    路口監視錄影畫面及加油站畫面，循線約詢丙○○及乙○○
    到場，丙○○乃交出縱火用之打火機一個，始查悉上情。
二、案經嘉義縣警察局民雄分局報告臺灣嘉義地方法院檢察署檢
    察官偵查起訴。
    理  由
一、本件係經被告丙○○於本院準備程序中就被訴事實為有罪之
    陳述，經本院合議庭裁定由受命法官獨任以簡式審判程序加
    以審理，則依據刑事訴訟法第二百七十三條之二、同法第一
    百五十九條第二項之規定，不適用傳聞法則有關限制證據能
    力之相關規定，合先敘明。
二、上揭犯罪事實，業據被告丙○○於警詢、偵查及本院審理時
    均坦白承認，核與證人邱麗美、甲○○於警詢時指訴之情節
    相符，復與同案被告乙○○偵查中之供述互核相符，並有被
    害報告書、嘉義縣警察局火災原因調查鑑定書、臺灣嘉義地
    方法院檢察署公務電話記錄單各一份、案發現場及車輛燒損
    照片二十六張、被告以保特瓶購買汽油之加油站監視器翻拍
    照片二張附卷可稽，及打火機一個扣案可憑，足徵被告自白
    確與事實相符，堪以採信。又被告購買汽油潑灑至甲○○上
    揭車輛作為促燃劑，並以隨身攜帶之打火機點燃上開車輛隨
    即引發火災，致該車右前車頭燒燬，足見火勢延燒快速猛烈
    ，且被告知悉該車輛停放地點並非全無其他易燃物之荒僻空
    地上，而係在旁有植物及建築物，鄰近均為住宅之嘉義縣新
    港鄉○○路旁，被告復潑灑極易促燃之汽油，其主觀上自應
    知悉此舉火勢必更為猛烈，倘風勢稍大，亟可能因此延燒其
    他物品，因而造成公眾往來之危險，被告仍執意為之，其主
    觀上對此行為有致生公共危險顯有認識，上揭行為客觀上亦
    已致生公共危險無疑。綜上，本件事證明確，被告犯行洵堪
    認定。
三、按放火燒燬住宅等以外之物品，致生公共危險罪，雖同時侵
    害私人財產法益，但仍以保護社會公安法益為重，且放火行
    為原含有毀損性質，不另論毀損罪。是核被告所為，係犯刑
    法第一百七十五條第一項之放火燒燬他人所有之自用小客車
    致生公共危險罪。又被告與乙○○就上揭犯行，有犯意聯絡
    與行為分擔，為共同正犯。再被告前因竊盜案件，經本院以
    九十六年度易字第五七八號判決判處有期徒刑六月得易科罰
    金確定，於九十七年一月二十八日易科罰金執行完畢乙情，
    有臺灣高等法院被告前案紀錄表一份在卷可佐，其受徒刑之
    執行完畢，五年以內故意再犯本件有期徒刑以上之罪，為累
    犯，應依刑法第四十七條第一項規定，加重其刑。爰審酌被
    告國中肄業之智識程度，因與甲○○口角糾紛，即率然縱火
    燒燬他人汽車，致生公共危險，非但造成被害人之損害，對
    於社會公共安全及治安之危害亦屬非輕，然衡被告犯後坦認
    犯行之態度，及其犯罪動機、手段，賠償被害人甲○○五萬
    元達成和解等一切情狀，量處如主文所示之刑，以資儆懲。
    扣案之打火機一個，係被告所有，且係供犯本件所用之物，
    業據被告供承在卷，應依刑法第三十八條第一項第二款之規
    定宣告沒收。
據上論斷，應依刑事訴訟法第二百七十三條之一第一項、第二百
九十九條第一項前段，刑法第二十八條、第一百七十五條第一項
、第四十七條第一項、第三十八條第一項第二款，判決如主文。
本案經檢察官廖俊豪到庭執行職務。
中    華    民    國    98    年    8     月    25    日
                  刑事第一庭    法  官  黃琴媛
如不服本判決，應於判決送達後十日內，向本院提出上訴狀。
以上正本證明與原本無異。
中    華    民    國    98    年    8     月    25    日
                                書記官  洪敏芳
附錄本判決論罪法條
中華民國刑法第175條第1項
放火燒燬前二條以外之他人所有物，致生公共危險者，處1年以
上7年以下有期徒刑。


司法院資訊處製作；財團法人民間司法改革基金會備份。
